# 信托股权业务如何会计处理？

提问人：3311008 时间：2014-04-30 13:00:44
B公司股本 1000 万，独资股东A拟对子公司B进行股权融资，由信托公司C从D募集信托计划资金 1 亿元对B进行增资，增资股权由C委托A进行管理（信托计划享有分红,约定最低收益率10%， 1 年后退出，到期无法归还信托，则C以大股东身份接管B）。 1 年后，C将 1亿股权以原价转让给A，C开票向B收取了信托管理费 300 万，D开利息票向B收取收益 1200 万。D公司会计报表将 1200 万作投资收益处理。 请问： 1 、C、D能否向B收取信托管理费及利息？应向A收还是B收。 2 、按B公司收益率计算的 1200 万元应作B分红还是利息支出处理？能否开具利息票，能否税前抵扣？ 3 、D公司 1200 万收益应作“投资收益”还是“财务费用-利息收入”。 4 、第一年A能不能将B纳入合并范围，如能，C的股权及收益是否做少数股东权益列示？

回答人：chenyiwei
1 、信托管理费应由C信托公司向其所管理的信托收取，从信托财产中支付，不应向接受信托融资的企业收取。 2 、本案例中由于保证D的本金安全和保底收益的责任由母公司A而不是被投资企业B承担，因此不属于国家税务总局公告 2013 年第 41 号的适用范围。由于B接受D的出资在B的单独报表上仍列报为权益，因此B支付给D的分红也是作为常规的利润分配处理，在B不能税前扣除。 3 、D取得的收益可以作为投资收益处理。 4 、A可以将B纳入合并报表范围，但在合并报表层面，A应把信托融资金额列报为负债，相应地所支付的投资回报确认为利息支出，不能作为权益。

提问人：小鱼儿 nimo 时间：2014-05-01 13:37:37
陈老师，那B应该怎么处理呢？ 1.我感觉这笔业务综合来看，实质上是不是B的股东A以自己的股权为B向C的贷款做的担保啊。这样的话，对于B，这笔款项应该属于负债而不是权益（到期需要归还+最低利息规定）。如果这笔钱到期无法归还，该债务就会转为权益。 2.这笔钱还是由B来使用，受益人应该是B啊，B为什么不可以税前扣除利息支出呢？您说“于保证D的本金安全和保底收益的责任由母公司A而不是被投资企业B承担，因此不属于国家税务总局公告 2013 年第 41 号的适用范围” ，俺看了一下该公告，没看出来这个意思啊，您能讲解一下不？

回答人：chenyiwei
1 、对于B这一特定主体而言，不负责回购该投资，不负责保证D的本金安全；同时B向D的分配系根据其实际盈利情况，并不承担一项分红的现时义务，因此对B而言不是负债。 2 、国家税务总局公告 2013 年第 41 号的适用条件之一是“被投资企业接受投资后，需要按投资合同或协议约定的利率定期支付利息(或定期支付保底利息、固定利润、固定股息，下同)”，以及“在投资期满或者满足特定投资条件后，被投资企业需要赎回投资或偿还本金”。需注意这里承担固定收益和回购义务的都是被投资企业本身，如果由被投资企业的股东承担这两项责任的，则不符合该公告的适用条件。相应地，B不能税前扣除利息支出；A以回购款形式偿还的借款本金和支付的利息回报只能计入回购投资的计税基础中，到后续转让对B的投资或清算B公司时再税前扣除。